【裁判字號】    92,交聲,1345
【裁判日期】    921224
【裁判案由】    違反道路交通管理處罰條例聲明異議
【裁判全文】
臺灣臺北地方法院交通事件裁定                  九十二年度交聲字第一三四五號
    異 議 人 即
    受 處 分 人   甲○○  .
右列異議人即受處分人因違反道路交通管理處罰條例案件，對於台北市交通事件裁決
所中華民國九十二年十月二十二日所為之處分（原處分案號：北市裁三字第裁２２─
Ｃ00000000號）聲明異議，本院裁定如左：
        主  文
原處分撤銷。
甲○○汽車駕駛人在顯有妨礙他車通行處所停車，處罰鍰新台幣玖佰元。
        理  由
一、按顯有妨害他車通行之處所，不得停車，道路交通安全規則第一百十二條第一項
    第九款定有明文；又汽車駕駛人在顯有妨礙他車通行處所停車者，處新台幣（以
    下同）六百元以上一千二百元以下罰鍰，道路交通管理處罰條例第五十六條第一
    項第一款亦定有明文。
二、本件異議人即受處分人甲○○駕駛車號５Ｅ－４１１號營業小客車，於民國九十
    二年七月四日十四時五十五分，在台北縣板橋市○○○路，佔用右轉車道停車，
    經台北縣政府警察局板橋分局以拍照方式採證，並依法將受處分人停於該處之車
    輛實施拖吊，以受處分人違反道路交通管理處罰條例第五十六條第一項第六款規
    定逕行掣單舉發，嗣經汽車所有人弘林交通企業有限公司於舉發通知單上所載之
    應到案日期前向原處分機關告知實際駕駛人之姓名、
    經原舉發單位調查結果，仍認受處分人有前開違規行為，乃依道路交通管理處罰
    條例第五十六條第一項第六款、第八十五條第二項及違反道路交通管理事件統一
    裁罰標準表之規定，於九十二年十月二十二日裁處受處分人即異議人罰鍰九百元
    。
三、受處分人固坦承有於前揭時地停車之行為，惟辯稱：停車的位置並無劃任何禁止
    停車之紅、黃線，且該右轉道超過二個半車距，其距離十字路口亦超過十五公尺
    ，並不會影響車流；另台北縣市○○○地○道路右轉標誌旁就是公有停車位，不
    能以此為標準而處罰云云。經查：依本件採證照片內容所示，該車號５Ｅ－４１
    １號營業小客車停放之車道，確劃有右轉專用車道之標線等情，有採證照片可證
    ，衡諸該車道既供車輛右轉之用，受處分人將車輛停在右轉車道上，欲右轉之車
    輛勢必須繞過該車始能右轉，則受處分人上開停車行為，自足以妨礙轉彎車輛駕
    駛人之視線判斷及通行安全；且汽車停車時，應依道路交通安全規則第一百十二
    條第一項各款為之，本不以劃設禁停標線為限。另台北縣市內雖有在右轉專用車
    道右轉標誌旁設置公有停車位之情形，惟該等情形係行政機關考量行車視線、交
    通流量等因素，特別允許之情形，本件地點既未經行政機關特別許可，自不能與
    已劃有停車位之情形相提並論。是受處分人以其停車處所未劃有紅、黃線、未影
    響車流及其他地點有在右轉標誌旁設置公有停車位等詞置辯，均無解其在顯有妨
    礙他車通行處所停車之違規事實，而不足採。
四、綜上所述，受處分人確有在前揭時地佔用右轉車道停車，顯有妨礙他車通行之違
    規事實，應依前揭道路交通管理處罰條例第五十六條第一項第五款、違反道路交
    通管理事件統一裁罰標準表之規定，裁處受處分人罰鍰九百元。原處分機關誤引
    道路交通管理處罰條例第五十六條第一項第六款為裁罰基礎，與受處分人之違規
    事實不符，難認允洽，本件受處分人之異議雖無理由，惟原處分既有不當，自應
    由本院將原處分處撤銷，並依道路交通管理處罰條例第五十六條第一項第五款之
    規定，裁處如主文所示，以資適法。
據上論斷，應依道路交通案件處理辦法第二十條前段，裁定如主文。
中      華      民      國      九十二    年    十二    月    二十四    日
                                臺灣臺北地方法院交通法庭
                                      法  官  蔡  如  琪
右正本證明與原本無異。
如不服本裁定，應於送達後五日內，向本院提出抗告狀。
                                      書記官  黃  鈴  容
中      華      民      國      九十二    年    十二    月    二十四    日


司法院資訊處製作；財團法人民間司法改革基金會備份。
